【裁判字號】    94,訴,2375
【裁判日期】    950313
【裁判案由】    毒品危害防制條例
【裁判全文】
臺灣板橋地方法院刑事判決              94年度訴字第2375號
公  訴  人  臺灣板橋地方法院檢察署檢察官
被      告  甲○○
上列被告因違反毒品危害防制條例案件，經檢察官提起公訴（94
年度核退毒偵字第2113號），本院依簡式審判程序判決如下：
    主  文
甲○○施用第一級毒品，累犯，處有期徒刑肆月，如易科罰金，
以佰元折算壹日，扣案注射針筒陸支沒收之；又施用第二級毒
品，累犯，處有期徒刑貳月，如易科罰金，以佰元折算壹日。
應執行有期徒刑伍月，如易科罰金，以佰元折算壹日，扣案注
射針筒陸支沒收之。
    事    實
一、甲○○前因傷害、違反毒品危害防制條例等案件，分別經本
    院判決判處4 月、6 月、7 月確定，並經本院以92年度聲字
    第2609號裁定應執行有期徒刑1 年3 月，經入監執行後，於
    民國94年2 月21日縮刑期滿執行完畢。另因施用毒品案件，
    經本院先以89年度少調字第917 號裁定送臺灣臺北少年觀護
    所附設之勒戒所觀察勒戒後，認有繼續施用毒品之傾向，再
    裁定令入戒治處所施以強制戒治，而於89年7 月31日入臺灣
    臺中少年戒治所戒治，期間經本院裁定停止戒治處分並付保
    護管束，於90年1 月8 日出戒治所，停止強制戒治部分因於
    90 年7月20日期滿未經撤銷而視為執行完畢。詎其猶不知悔
    改，仍未戒除毒癮，於強制戒治執行完畢後5 年內，分別基
    於施用第一級、第二級毒品之犯意，於94年9 月5 日下午某
    時許，在不詳處所，將第一級毒品海洛因（下稱海洛因）以
    加食鹽水稀釋摻入注射針筒後再注射之方式，施用海洛因1
    次，及將第二級毒品甲基安非他命（起訴書誤繕為安非他命
    ，下稱甲基安非他命）置於吸食器內點火燒烤吸食煙霧之方
    式，施用甲基安非他命1 次。嗣於94年9 月6 日凌晨1 時50
    分許，在臺北縣三重市○○○路172 之2 號3 樓為警查獲，
    並扣得其所有預供施用海洛因之注射針筒6 支。
二、案經臺北縣政府警察局新莊分局報請臺灣板橋地方法院檢察
    署檢察官偵查後提起公訴。
    理    由
一、本案被告甲○○所犯係死刑、無期徒刑、最輕本刑為3 年以
    上有期徒刑以外之罪，其於準備程序中就被訴事實為有罪之
    陳述，經本院告知簡式審判程序之旨，並聽取公訴人、被告
    之意見後，經合議庭裁定進行簡式審判程序，合先敘明。
二、上揭犯罪事實，業據被告甲○○於本院訊問時坦承不諱，復
    有注射針筒6 支扣案可憑，而其於94年9 月6 日為警查獲後
    ，經採集尿液送臺灣檢驗科技股份有限公司囑託鑑定結果，
    確均呈嗎啡、甲基安非他命陽性反應，有該公司94年9 月20
    日濫用藥物尿液檢驗報告1 份在卷可稽，足以佐證被告自白
    與事實相符，堪以採信。又人體施用甲基安非他命後，其主
    要代謝物中，未改變型態之甲基安非他命占施用劑量達百分
    之43，安非他命則約為百分之5 ；人體若係施用安非他命後
    ，主要代謝物中則有未改變型態之安非他命，但無甲基安非
    他命，此經法務部調查局以93年5 月4 日調科壹字第093624
    13980 號函釋明在案，足見人體若施用安非他命，其尿液代
    謝物不可能出現甲基安非他命，惟人體若施用甲基安非他命
    ，其尿液代謝物除主要有甲基安非他命外，亦可能有少量之
    安非他命，是本案被告之尿液既僅呈現甲基安非他命陽性反
    應，依上開函示，被告自不可能係施用安非他命，而應係施
    用甲基安非他命，公訴意旨認被告係施用安非他命，尚有誤
    會，附此敘明。又被告前因施用毒品案件，經本院先以89年
    度少調字第917 號裁定送臺灣臺北少年觀護所附設之勒戒所
    觀察勒戒後，認有繼續施用毒品之傾向，再裁定令入戒治處
    所施以強制戒治，而於89年7 月31日入臺灣臺中少年戒治所
    戒治，期間經本院裁定停止戒治處分並付保護管束，於90年
    1 月8 日出戒治所，停止強制戒治部分因於90年7 月20日期
    滿未經撤銷而視為執行完畢，有臺灣高等法院被告前案紀錄
    表1 份附卷可稽，足徵被告經強制戒治釋放後，5 年以內再
    犯施用第一級、第二級毒品之事證明確，被告犯行洵堪認定
    。
三、核被告甲○○所為，係犯毒品危害防制條例第10條第1 項、
    第2 項之罪。被告持有海洛因、甲基安非他命係其施用海洛
    因、甲基安非他命犯行之當然結果，不另論罪。被告所犯上
    開二罪，犯意各別，行為互殊，應分論併罰。又被告前因傷
    害、違反毒品危害防制條例等案件，分別經本院判決判處4
    月、6 月、7 月確定，並經本院以92年度聲字第2609號裁定
    應執行有期徒刑1 年3 月，經入監執行後，於94年2 月21日
    縮刑期滿執行完畢，有前開臺灣高等法院被告前案紀錄表在
    卷足徵，其於有期徒刑執行完畢5 年內再犯本件有期徒刑以
    上之二罪，均為累犯，依法應均加重其刑。另被告於94年11
    月16日帶同警方前往臺北市北投區○○○路264 號處查獲張
    耀強等人，並扣得安非他命1 包、吸食器3 組、電子磅秤1
    個、分裝勺2 支、分裝袋3 包等物，且經警依法移送臺灣士
    林地方法院檢察署偵辦中等情，有臺北縣政府警察局新莊分
    局94年度12月25日北縣警新刑字第0940046261號函文暨所附
    之刑事案件移送書1 份在卷可稽，核被告所為，已符合供出
    毒品來源因而破獲之減刑要件，爰均依毒品危害防制條例第
    17條規定減輕其刑，並均依刑法第71條第1 項規定先加後減
    之。爰審酌被告年值青壯，不思尋求正當之身心發展，竟施
    用足以導致精神障礙、性格異常，甚至造成生命危險之毒品
    ，戕害一己之身心健康，對社會治安可能之危害程度非微，
    惟其於犯罪後尚能坦承犯行等一切情狀，分別量處如主文所
    示之刑，並定其應執行之刑，及均諭知易科罰金之折算標準
    ，以示懲儆。扣案注射針筒6 支為被告所有，預供其施用海
    洛因所用之物，業據被告供明，併依刑法第38條第1 項第2
    款規定，宣告沒收之。至扣案分裝勺1 支、殘渣袋1 個，業
    經被告陳明並非其所有之物，查卷內亦無其他積極證據足資
    證明前開之物確為被告所有而供或預供其為本案犯行所用，
    故不一併宣告沒收，附此敘明。
據上論斷，應依刑事訴訟法第273 條之1 第1 項、第299 條第1
項前段，毒品危害防制條例第10條第1 項、第2 項、第17條，刑
法第11條前段、第51條第5 款、第47條、第38條第1 項第2 款，
罰金罰鍰提高標準條例第2 條，判決如主文。
本案經檢察官鄧媛到庭執行職務。
中    華    民    國    95    年    3     月    13    日
                  刑事第三庭  審判長法  官  李麗玲
                                    法  官  鄧雅心
                                    法  官  張兆光
上列正本證明與原本無異。
如不服本判決，應於判決送達後10日內向本院提出上訴狀 (應附
繕本)， 上訴於臺灣高等法院。
                                    書記官  曹秋冬
中    華    民    國    95    年    3     月    13    日
附錄本案論罪科刑法條：
毒品危害防制條例第10條
施用第一級毒品者，處6 月以上5 年以下有期徒刑。
施用第二級毒品者，處3 年以下有期徒刑。


司法院資訊處製作；財團法人民間司法改革基金會備份。
